臺灣桃園地方法院小額民事判決
111年度壢保險小字第429號
原      告  和泰產物保險股份有限公司

法定代理人  莊瑞德  
訴訟代理人  張銘豪  

被      告  魏威辰  
上列當事人間請求損害賠償(交通)事件，本院於民國111年8月10
日言詞辯論終結，判決如下：
　　主    文
一、被告應給付原告新臺幣（下同）28,097元，及自民國111年6
    月21日起至清償日止，按週年利率5%計算之利息。
二、原告其餘之訴駁回。
三、訴訟費用1,000元，由被告負擔850元，餘由原告負擔。
四、本判決原告勝訴部分得假執行。
    理  由  要  領
一、按民事訴訟法第436條之8第1項規定：「關於請求給付金錢
    或其他代替物或有價證券之訴訟，其標的金額或價額在新台
    幣十萬元以下者，適用本章所定之小額程序。」同法第436 
    條之18規定：「判決書得僅記載主文，就當事人有爭執事項
    ，於必要時得加記理由要領。」
二、原告主張
　　被告於109年8月7日上午8時47分許，駕駛車牌號碼000-00號
    營業小客車，行經桃園市平鎮區中豐路與環南路交叉路口前
    ，因未注意車前狀況，撞擊原告所承保訴外人詹吳宥彤所有
    、訴外人詹宇榮駕駛之車牌號碼000-0000號自小客貨車（下
    稱系爭車輛），經原告查證屬實後賠付必要修復費用共33,0
    58元（其中工資為16,925元、零件為16,133元）。爰依民法
    侵權行為及保險法第53條第1項規定，提起本件訴訟等語。
    並聲明：被告應給付原告33,058元，及自起訴狀繕本送達翌
    日起至清償日止，按週年利率5%計算之利息。
三、被告經合法通知，未於本院言詞辯論期日到場，亦未提出書
    狀為任何陳述。
四、是依上揭規定，以下僅就原告得請求之金額記載理由要領：
（一）按民法第213條第1、3項規定：「負損害賠償責任者，除
      法律另有規定或契約另有訂定外，應回復他方損害發生前
      之原狀。第1項情形，債權人得請求支付回復原狀所必要
      之費用，以代回復原狀。」又所謂必要修復費用，如修理
      材料以新品換舊品時，應予折舊（最高法院77年度第9次
      民事庭會議決議參照）。
（二）經查，系爭車輛修理費用為33,058元（其中工資為16,925
      元、零件為16,133元），有統一發票及估價單等件影本可
      證（見本院卷第8至13頁）。而原告既係以新零件替代舊
      零件，自應就零件費用計算並扣除折舊，始屬公平。依行
      政院所頒固定資產耐用年數表及固定資產折舊率之規定，
      系爭車輛之耐用年數為5年，依定率遞減法每年折舊1000
      分之369，另依營利事業所得稅查核準則第95條第6項規定
      ：「固定資產提列折舊採用定率遞減法者，以1年為計算
      單位，其使用期間未滿1年者，按實際使用之月數相當於
      全年之比例計算之，不滿1月者，以1月計。」查系爭車輛
      之出廠年月為108年11月，有系爭車輛行車執照可證（見
      本院卷第5頁），迄至系爭事故發生時即109年8月7日，已
      使用10月，則零件扣除折舊後之修復費用估定為11,172元
      （詳如附表計算式），加計工資16,925元，共計28,097元
      。是原告得請求被告賠償之金額即為28,097元，原告請求
      在此範圍內，為有理由；逾此範圍之請求，則屬無據。
五、綜上所述，原告依侵權行為及保險代位之法律關係，請求被
    告給付28,097元，及自111年6月21日（見本院卷第29頁）起
    至清償日止，按週年利率5%計算之利息，為有理由，應予准
    許。逾此範圍之請求，則屬無據，應予駁回。
六、本件原告勝訴部分係依民事訴訟法第436條之8適用小額訴訟
    程序所為之判決，應就被告敗訴部分，依同法第436條之20
    規定，依職權宣告假執行。
七、訴訟費用負擔之依據：民事訴訟法第79條。並依職權確定訴
    訟費用額如主文第3項所示。　　　　
中　　華　　民　　國　　111 　年　　9 　　月　　 2　　日
                  中壢簡易庭      法  官  周仕弘
以上為正本係照原本作成。
如不服本判決，應於送達後20日內，向本院提出上訴狀並表明上
訴理由，如於本判決宣示後送達前提起上訴者，應於判決送達後
20日內補提上訴理由書（須附繕本）。
如委任律師提起上訴者，應一併繳納上訴審裁判費。
中　　華　　民　　國　　111 　年　　9 　　月　　 2　　日
                                  書記官  巫嘉芸
附表：
折舊時間 折舊值 折舊後價值 第1年 16,133×0.369×(10/12)=4,961 16,133-4,961=11,172 折舊後零件價值11,172元，加計工資16,925元，共計28,097元。   
附錄：
一、民事訴訟法第436條之24第2項：
    對於小額程序之第一審裁判上訴或抗告，非以其違背法令為
    理由，不得為之。
二、民事訴訟法第436條之25：
    上訴狀內應記載上訴理由，表明下列各款事項：
    （一）原判決所違背之法令及其具體內容。
    （二）依訴訟資料可認為原判決有違背法令之具體事實。